臺灣新北地方法院刑事判決
110年度原交易字第50號
公  訴  人  臺灣新北地方檢察署檢察官
被      告  吳建中

                    住○○市○○區○○路000號（變更前地址為同市區○○00○0號）

指定辯護人  本院公設辯護人  張哲誠  
上列被告因公共危險案件，經檢察官提起公訴（110年度偵字第4
4683號），嗣其於本院準備程序中就被訴事實為有罪之陳述，經
告以簡式審判之旨，並聽取當事人之意見後，本院裁定行簡式審
判程序，並判決如下：
    主  文
甲○○駕駛動力交通工具，而有吐氣所含酒精濃度達每公升零點
貳伍毫克以上情形，累犯，處有期徒刑拾月。
    事  實
一、甲○○明知飲酒後不得駕駛動力交通工具，且酒後駕車具有
    高度肇事危險性，仍自民國110年11月7日13時許起至同日16
    時許止，在桃園市○○區○○○街000巷00號之住處內飲用米酒6
    瓶後，竟基於酒後駕駛動力交通工具之犯意，於110年11月7
    日19時許，自該處駕駛車牌號碼000－0000號自用小客車上路
    離去，嗣於同日20時20分許，行經新北市三峽區大仁路與大
    仁路18巷口時，因注意力及反應能力受體內酒精成分影響而
    降低，擦撞正在該處路旁停車由劉威志所駕駛之車牌號碼00
    0-0000號自用小客車(未成傷)，經警獲報到場處理，並由行
    天宮醫療志業醫療財團法人恩主公醫院對其抽血檢驗，驗得
    其血液中所含酒精濃度為416mg/dL（換算成吐氣所含酒精濃
    度達每公升2.08毫克），始悉上情。
二、案經新北市政府警察局三峽分局報請臺灣新北地方檢察署檢
    察官偵查起訴。
    理  由
一、認定事實所憑之證據及理由：
　　前開犯罪事實，業據被告甲○○於警詢、偵訊、本院準備程序
    及審理時均坦承不諱（見偵卷第11頁至第14頁、第97頁至第
    99頁、本院卷第80頁至第81頁、第87頁至第91頁），且證人
    劉威志於警詢時之證述可憑（見偵卷第15頁至第17頁），並
    有恩主公醫院生化檢驗報告單、酒精濃度抽血檢驗值與呼氣
    濃度值換算公式表、新北市政府警察局舉發違反道路交通管
    理事件通知單各1份、現場查獲照片2張、新北市政府警察局
    道路交通事故當事人登記聯單1份、道路交通事故現場圖2份
    、道路交通事故調查報告表（一）、（二）、道路交通事故
    肇事人自首情形紀錄表各1份、事故現場及車損照片23張、
    公路監理電子閘門查詢結果2份、車輛詳細資料列印1份（見
    偵卷第21頁至第27頁、第37頁至第77頁），足認被告前揭任
    意性之自白與事實相符，堪予採信。綜上，本案事證明確，
    被告犯行洵堪認定，應依法論科。
二、論罪科刑：
　㈠查被告甲○○行為後，刑法第185條之3第1項第1款規定業於民
    國111年1月28日修正公布，並自同年月30日起生效施行。修
    正前第185條之3第1項第1款原規定之法定刑為2年以下有期
    徒刑及得併科新臺幣（下同）20萬元以下罰金，修正後則將
    之提高為3年以下有期徒刑及得併科30萬元以下罰金，是經
    比較新舊法之結果，修正後規定法定刑顯然提高，自應以修
    正前規定較有利於被告，應依刑法第2條第1項前段規定，適
    用行為時即修正前刑法第185條之3第1項第1款規定。
　㈡核被告所為，係犯修正前刑法第185條之3第1項第1款駕駛動
    力交通工具吐氣所含酒精濃度達每公升0.25毫克以上之罪。
　㈢另查被告前於95年間，因①酒後駕車之公共危險等案件，經本
    院以95年度交簡字第864號判決判處有期徒刑2月、拘役59日
    確定；於101年間，又因②酒後駕車之公共危險案件，經臺灣
    桃園地方法院（下稱桃園地院）以101年度桃交簡字第2197
    號判決判處有期徒刑3月確定；復因③酒後駕車之公共危險案
    件，經桃園地院以102年度原桃交簡字第66號判決判處有期
    徒刑3月確定；於102年間，再因④酒後駕車之公共危險案件
    ，經桃園地院以102年度審原交易字第29號判決判處有期徒
    刑6月確定，並與上開③案件，經桃園地院以102年度聲字第3
    409號裁定應執行有期徒刑8月確定；於103年間，又因⑤酒後
    駕車之公共危險案件，經桃園地院以103年度審原交易字第1
    08號判決判處有期徒刑7月確定；於105年間，再因⑥酒後駕
    車之公共危險案件，經桃園地院以105年度審原交易字第94
    號判決判處有期徒刑8月確定；又因⑦酒後駕車之公共危險案
    件，經桃園地院以105年度審原交易字第150號判決判處有期
    徒刑9月確定，並與上開⑥案件，經桃園地院以106年度聲字
    第1738號裁定應執行有期徒刑1年4月確定；於109年間，復
    因⑧酒後駕車之公共危險案件，經桃園地院以109年度審原交
    易字第9號判決判處有期徒刑8月確定，於110年5月13日期滿
    執行完畢，有臺灣高等法院被告前案紀錄表1份存卷可參（
    見本院卷第13頁至第22頁）。其於前開⑧案件之徒刑執行完
    畢後，5年內故意再犯本案有期徒刑以上之罪，為累犯，並
    審酌其前開構成累犯之前案紀錄，同為酒後駕車之公共危險
    案件類型，其於徒刑執行完畢未滿1年後，即重蹈覆轍，再
    犯同樣類型之本案案件等一切情狀後，認適用刑法第47條累
    犯加重其刑之規定，並無罪刑不相當之情事，應加重其刑。
　㈣爰以行為人之責任為基礎，審酌被告於服用酒類後騎車上路
    ，其吐氣酒精濃度經換算後達每公升2.08毫克，逾法定吐氣
    所含酒精濃度每公升0.25毫克之標準甚鉅，且其前已因同類
    型之公共危險案件，經法院多次論罪處刑在案，業如前述，
    卻猶未記取教訓再犯同類型之本案犯行，顯仍存有漠視公共
    安全之心態，自不宜輕縱；另兼衡其學歷為高職畢業（見本
    院卷第63頁個人戶籍資料查詢結果），自述從事臨時工，與
    父母、叔叔及堂弟同住，須分擔生活費及照顧身障之父親之
    生活狀況（見本院卷第90頁），及其自承係因急著上班，一
    時鬆懈而開車上路之行為動機（見本院卷第87頁），並參以
    本案其乃駕駛汽車上路，駕駛距離非短，並已實際造成交通
    事故，所幸未生重大實害，暨其案發後始終坦承犯行之犯後
    態度等一切情狀，量處如主文所示之刑，以資懲儆。
據上論斷，應依刑事訴訟法第273條之1第1項、第299條第1項前
段，修正前刑法第185條之3第1項第1款，刑法第2條第1項前段、
第47條第1項，刑法施行法第1條之1第1項，判決如主文。
本案經檢察官乙○○提起公訴，檢察官劉家瑜到庭執行職務。
中　　華　　民　　國　　111 　年　　2 　　月　　16　　日
                  刑事第九庭    法　官  林米慧
　　　　　　　　　上列正本證明與原本無異。
如不服本判決，應於判決送達後20日內敘明上訴理由，向本院提
出上訴狀 (應附繕本) ，上訴於臺灣高等法院。其未敘述上訴理
由者，應於上訴期間屆滿後20日內向本院補提理由書「切勿逕送
上級法院」。
                                書記官  林惠敏
中　　華　　民　　國　　111 　年　　2 　　月　　16　　日
附錄本案論罪科刑法條全文：
修正前中華民國刑法第185條之3
駕駛動力交通工具而有下列情形之一者，處2年以下有期徒刑，
得併科20萬元以下罰金：
一、吐氣所含酒精濃度達每公升零點二五毫克或血液中酒精濃度
    達百分之零點零五以上。
二、有前款以外之其他情事足認服用酒類或其他相類之物，致不
    能安全駕駛。
三、服用毒品、麻醉藥品或其他相類之物，致不能安全駕駛。
因而致人於死者，處3年以上10年以下有期徒刑；致重傷者，處1
年以上7年以下有期徒刑。
曾犯本條或陸海空軍刑法第54條之罪，經有罪判決確定或經緩起
訴處分確定，於五年內再犯第1項之罪因而致人於死者，處無期
徒刑或5年以上有期徒刑；致重傷者，處3年以上10年以下有期徒
刑。